# 新收入准则期初数的调整

提问人：dragonrising 时间：2021-06-09 22:59:58
陈版主及各位老师：
A公司为非上市公司，C公司为A公司的子公司。C公司 2021 年开始执行新的收入准则。B公司为上市公司，计划以 2021 年 5 月底的数据收购A公司持有C公司的全部股权。聘请事务所出具2018-2021.5，三年一期的审计报告。（C公司规模较小，不构成重大重组）。根据规定，首次执行本准则的企业，应当根据首次执行本准则的累计影响数，调整首次执行本准则当年年初留存收益及财务报表其他相关项目金额，对可比期间信息不予调整。企业可以仅对首次执行日尚未执行完成的合同的累计影响数进行调整。
1 、本次收购的审计业务，出具三年一期的审计报告，资产负债表项目是从 2018 年开始就需要调整还是只调整 2020 年末的数据就可以了？前三年的利润表项目不需要调整吧？
2 、C公司的审计需要按照B 上市公司的会计政策审计吗？

回答人：chenyiwei
1 、因为将被上市公司收购，因此本次收购审计中的新准则首次执行日建议与上市公司一致，即 2020 年 1 月 1 日。过渡衔接办法也与上市公司一致，即 2018 、 2019 年度数据不调整，新旧准则衔接的影响数仅调整首次执行日留存收益。
2 、基于本次审计的特殊目的，建议按照B上市公司的会计政策调整。